【裁判字號】    95,上訴,1248
【裁判日期】    950630
【裁判案由】    毒品危害防制條例
【裁判全文】
臺灣高等法院刑事判決                95年度上訴字第1248號
上  訴  人  臺灣板橋地方法院檢察署檢察官
被      告  甲○○
上列上訴人因被告毒品危害防制條例案件，不服臺灣板橋地方法
院95年度訴字第83號，中華民國95年2月27日第一審判決（起訴
案號：臺灣板橋地方法院檢察署94年度毒偵字第7240號），提起
上訴，本院判決如下：
    主  文
上訴駁回。
    事實及理由
一、本案經本院審理結果，認第一審以被告甲○○犯毒品危害防
    制條例第十條第一項之施用第一級毒品罪，依累犯規定加重
    其刑後，判處有期徒刑九月，認事用法及量刑均無不當，應
    予維持，並引用第一審判決書記載之事實、證據及理由（如
    附件）。
二、公訴人上訴意旨略以：被告另於本件判決前，於民國（下同
    ）九十五年三月二日為警查獲採尿前二十六小時內，在不詳
    處所施用第一級毒品海洛因（本署九十五年度毒偵字第一九
    六二號案件）。此犯罪事實與業經第一審判決之犯行，時間
    緊接，犯罪構成要件相同，顯係基於概括犯意為之，為連續
    犯，係屬裁判上一罪，依審判不可分原則，應為起訴效力所
    及，原審未及審判，難認允當等語。
三、按連續犯之所謂出於概括犯意，必須其多次犯罪行為自始均
    在一個預定犯罪計劃以內，出於主觀上始終同一犯意之進行
    ，若中途另有新犯意發生，縱所犯為同一罪名，究非連續其
    初發的意思，即不能成立連續犯（最高法院七十年台上字第
    六二九六號判例）。經查本案被告遭查獲之時間為九十四年
    九月二十九日晚間十一時五十分許，而上訴意旨即檢察官移
    送併案審理部分（台灣板橋地方法院九十五年度毒偵字第一
    九六二號）被告遭查獲驗尿之日期則為九十五年三月二日，
    相隔已長達五月有餘，另查被告於九十四年間因洗錢防制法
    案件，經原審法院九十四年度簡字第二七二五號判處有期徒
    刑三月確定，並在本案遭查獲後之九十四年十二月十四日入
    監服刑，至九十五年二月十八日縮短刑期執行完畢（部分刑
    期易科罰金），於九十五年二月十九日出監，有本院被告前
    案紀錄表（本院卷第九至十頁）可稽，換言之，被告在本案
    遭查獲後即因案入監執行二月有餘，即使被告在九十五年二
    月十九日執行完畢出監後復有多次施用海洛因之犯行，然與
    本案經起訴之犯行顯然並非始終在一個預定犯罪計劃以內，
    出於主觀上始終同一犯意所進行之，自不能成立連續犯，非
    起訴效力所及，本院不得一併審判。綜上所述，原審未就被
    告事後於九十五年三月二日遭查獲之施用海洛因犯行一併審
    判，於法並無不合，檢察官漏未審究期間被告另有入監執行
    之事實，遽認兩者兼有連續犯之裁判上一罪關係而提起上訴
    ，其上訴為無理由，應予駁回。
四、檢察官移送併案審理部分（台灣板橋地方法院九十五年度毒
    偵字第一九六二號），與本案經起訴判決部分之犯罪事實，
    並無連續犯之裁判上一罪關係，已如前述，自非起訴效力所
    及，本院不得一併審判，應退由檢察官另行偵結。
據上論結，應依刑事訴訟法第三百七十三條、第三百六十八條，
判決如主文。
本案經檢察官林慶宗到庭執行職務。
中    華    民    國    95    年    6     月    30    日
                  刑事第十九庭  審判長法  官  宋  祺
                                      法  官  陳憲裕
                                      法  官  蔡明宏
以上正本證明與原本無異。
如不服本判決，應於收受送達後十日內向本院提出上訴書狀，其
未敘述上訴之理由者並得於提起上訴後十日內向本院補提理由書
（均須按他造當事人之人數附繕本）。
                                      書記官  初玲玲
中    華    民    國    95    年    6     月    30    日
附錄：本案論罪科刑法條全文
毒品危害防制條例第10條：
施用第一級毒品者，處6 月以上5 年以下有期徒刑。
施用第二級毒品者，處3 年以下有期徒刑。


司法院資訊處製作；財團法人民間司法改革基金會備份。
